Inventaris van de waterbouwarchieven van de Bouwdienst Rijkswaterstaat (1975) 1990-2005
Nationaal Archief, Den Haag
- Personenvervoer, 086
  - Landelijke railwegen, 4.2
    - Het leveren van bijdragen aan het uitvoeringsklaar maken en aanleggen van landelijke railwegen van nationaal belang (Betuweroute en HSL)., 585
      - Belevingswaardenonderzoek Zuiderzeelijn, Waterbouwnummer 7220, 2002
        - Dossiers, 2002; 594
          - Aanmelding prospect, met inventarislijst 2002, 7220DOC-001
          - Aanmelding opdracht 2002, 7220DOC-002
          - Startprotocol 2002, 7220DOC-003
          - Projectplan belevingswaardenonderzoek Zuiderzeelijn 2002, 7220DOC-004
          - Overeenkomst opdracht werkzaamheden 2002, 7220DOC-005
          - Eindrapportage verkennend belevingswaardenonderzoek Zuiderzeelijn / Hanzelijn 2002, 7220DOC-006
          - Rapport effecten van de Zuiderzeelijn op vogel- en habitatrichtlijngebieden 2002, 7220DOC-007
          - Slotprotocol 2002, 7220DOC-008
          - Evaluatierapport 2002, 7220DOC-009
          - Overeenkomst betreffende werkzaamheden voor het belevingswaardenonderzoek Zuiderzeelijn 2002, 7220DOC-010
  - Infrastructuur voor lokaal en regionaal vervoer, 4.3
    - Het leveren van bijdragen aan de projectontwikkeling van sneltram- en metroverbindingen., 608
      Periode: 1975 -
      Product: Bijdragen aan haalbaarheidsstudies, onderzoeksrapporten, infrastructuurplannen, beleidsplannen.
      Bron: Diverse studies.
      - Dossier, 1996; 214; stuk
        - Risico-inventarisatie Amsterdam Noord-Zuidlijn, Waterbouwnummer 920, met inventarislijst 1996, 920DOC-001
      - Dossier, 1996; 245; stuk
        - Risico analyse project Noord-Zuidlijn Amsterdam, Waterbouwnummer 1026, met inventarislijst 1996, 1026DOC-001
- Luchtvaart, 016
  - De ontwikkeling van de infrastructuur, 3
    - Het mede ontwikkelen van projectplannen voor de aanleg, uitbreiding e.d. van nationale en regionale luchthavens., 301
      - Toekomst Nederlandse Luchtvaart Infrastructuur TNLI 1, 2 en 3 (VLIEG), Waterbouwnummer 1149, 1974-1998
        - Dossiers, 282
          - Prospect en gegevens opdrachtmapje, met inventarislijst 1997, 1149-M-97001
          - Aanbieding "Tweede fase globale lokatieverkenningen" 1997, 1149-P-97012
          - Nieuwe nationale luchthaven (globale bepaling ruimtebehoefte) 1997, 1149-R-97021
          - Aanvullende luchthaven capaciteit in het Markermeergebied 1997, 1149-P-97022
          - Nota "Verkenning van een mogelijke ruimtelijke inpassing van een luchthaven in het Markermeergebied" 1997, 1149-R-97025
        - Dossier, 283
          - Achtergrondendocumenten bij de perspectievennota 1997, 1149-P-97027
        - Dossiers, 284
          - De waterstaatkundige hoofdstructuur van de Markerwaard 1995, 1149-P-97031
          - Opzet onderzoek milieu en ecologie 1997, 1149-M-97040
          - Opdrachtaanmeldingsformulier 1997, 1149-M-97054
          - Rijksluchtvaartdienst - onderzoeksaspecten - TNLI 1997, 1149-M-97082
          - Plan van aanpak masterplan Noordzeekanaalgebied 1995, 1149-R-97118
          - Nota Randstad en Groene Hart: "De Groene Wereldstad" 1996, 1149-N-97119
          - Plan van aanpak ruimtelijke ordening en milieubeleid IJmeer 1996, 1149-R-97120
          - Ruimtelijke verkenningen 1996, jaarboek Rijksplanologische Dienst 1996, 1149-R-97129
        - Dossiers, 285
          - Een grootschalige kustuitbreiding, kansen en bedreigingen 1996, 1149-R-97147
          - Ruimte voor de kust, bijlage landaanwinning en kustverdediging lokatie Den Haag en Hoek van Holland 1995, 1149-R-97148
          - Schiphol IJpoort, bijdrage aan de discussie over de toekomst van de luchtvaart in Nederland 1996, 1149-M-97149
          - Innovatie baggermethoden rapportage werkpakket 1996, 1149-R-97155
          - Vliegvelden in zeelokaties Goeree en Maasvlakte 1974, 1149-N-97156
          - Bouwstenen "Zeeweringen, golfbrekers en terreinen" voor Maasvlakte 2 1979, 1149-R-97158
          - Uitwerking varianten 1995, 1149-T-97166
          - Themanummer "Tweede nationale luchthaven" 1997, 1149-M-97178
        - Dossiers, 286
          - Nota lokatieverkenning TNLI, civiele techniek en kosten 1997, 1149-R-97222
          - Opdrachtbrief bijdrage TNLI 1997, 1149-B-97224
          - Te gebruiken definities in alle stukken TNLI 1997, 1149-M-97241
          - 3 mainportsystemen. Een verkenning van mogelijkheden voor groei van de luchtvaart in Nederland 1997, 1149-R-97252
          - Knipselkrant TNLI, artikelen tot en met 29 maart 1997 1997, 1149-M-97280
          - Knipselkrant TNLI, artikelen tot en met 5 april 1997 1997, 1149-M-97281
          - Workshop baggertechnologie voor grootschalige zandwinning op zee 1997, 1149-R-97291
          - Visie op de toekomst van de luchtvaart in Nederland en het knooppunt Schiphol 1997, 1149-R-97292
          - Een luchthaven, 2 lokaties. Een ontwikkelingsperspectief voor toekomstige luchthaven infrastructuur 1997, 1149-R-97293
          - Artikel: Een luchthaven in zee? 1997, 1149-M-97304
          - Werkdocument omgevingsscenario's lange termijn in verkenning 1995-2020 1996, 1149-M-97314
        - Dossiers, 287
          - Rapportage geologisch vooronderzoek 1997, 1149-R-97336
          - Ontsluitende infrastructuur 1997, 1149-R-97348
          - Globale verkenning van inlandverkeer- en vervoersaspecten 1997, 1149-R-97349
          - Rapportage dialoog 1997, 1149-R-97351
        - Dossiers, 288
          - Definitieve versie bouwstenen Maasvlakte rapport 1997, 1149-R-97356
          - Mobiliteitseffecten van nieuwe luchthavens op TNLI-lokaties 1997, 1149-R-97432
          - Geologische rapportage Maasvlakte Noordzee 1997, 1149-R-97458
          - Economische aspecten bij lokatieverkenningen TNLI 1997, 1149-R-97462
        - Dossiers, 289
          - Rapport uitgangspunten kostenramingen TNLI 1997, 1149-R-97467
          - Veiligheids- en hulpverleningsaspecten 1997, 1149-R-97468
          - Landen op zee.Morfologische en ecologische aspecten van een vliegveld in de Noordzee 1997, 1149-R-97469
          - Eiland in zee, deel van een veerkrachtige kust 1997, 1149-R-97470
          - Hoeveel ruimte geeft Nederland de luchtvaart? 1997, 1149-R-97471
          - TNLI - samenvatting onderzoek 1997, 1149-R-97481
          - Programma planstudie vier lokaties 1998, 1149-M-98004
          - Memo werkgroep vogelonderzoek 1998, 1149-M-98011
          - Aanbieding deelactiviteiten ten behoeve van beslisdocument TNLI 1998, 1149-TNLI2-N-97001
          - Aanbieding startnotitie TNLI-lokaties Maasvlakte, Flevoland en Eiland 1997, 1149-TNLI2-N-98001
          - Opdrachtaanmeldingsformulier 1998, 1149-TNLI2-N-98015
          - Integrale milieueffectenrapportageanalyse van de externe veiligheid rond de luchthaven op Schiphol 1995, 1149-TNLI2-N-98047
          - Knipselkrant: "Schiphol vraagt soms teveel van vlieger" 1998, 1149-TNLI2-N-98048
          - Startnotitie herconfiguratie luchthaven Schiphol 1998, 1149-TNLI2-N-98077
          - Wijzigingsprotocol 1998, 1149-TNLI2-N-98079
          - Een grootschalige kustuitbreiding, kansen en bedreigingen, bijdrage voor de expertmeting landaanwinning en kustmorfologie 1996, 1149-TNLI2-R-97147
          - Ruimte voor de kust, bijlage landaanwinning en kustverdediging lokatie Den Haag en Hoek van Holland 1995, 1149-TNLI2-R-97148
          - Schiphol IJpoort, een bijdrage aan de discussie over de toekomst van de luchtvaart in Nederland 1996, 1149-TNLI2-R-97149
          - Innovatie baggermethoden rapportage werkpakket 1996, 1149-TNLI2-R-97155
          - Vliegvelden in zee, lokaties Goeree en Maasvlakte 1994, 1149-TNLI2-R-97156
          - Bouwstenen "Zeeweringen, golfbrekers en terreinen" voor Maasvlakte 2, eindrapport 1997, 1149-TNLI2-R-97158
          - Uitwerking varianten 1995, 1149-TNLI2-T-97166
          - Themanummer "Tweede nationale luchthaven" 1997, 1149-TNLI2-M-97178
          - Nota lokatieverkenning TNLI, civiele techniek en kosten 1997, 1149-TNLI2-R-97222
          - Opdrachtbrief bijdrage TNLI 1997, 1149-TNLI2-R-97224
          - Voorstel samenwerkingsproject TNLI en Land Water Infrastructuur 1997, 1149-TNLI2-M-97233
          - Voortgangsmelding 1997, 1149-TNLI2-M-97235
          - Te gebruiken definities in alle stukken voor TNLI 1997, 1149-TNLI2-M-97241
          - Knipselkrant TNLI, artikelen tot en met 29 maart 1997 1997, 1149-TNLI2-R-97280
          - Knipselkrant TNLI, artikelen tot en met 5 april 1997 1997, 1149-TNLI2-R-97281
          - Workshop baggertechnologie voor grootschalige zandwinning op zee 1997, 1149-TNLI2-R-97291
          - Visie op de toekomst van de luchtvaart in Nederland en het knooppunt Schiphol 1997, 1149-TNLI2-R-97292
          - Een luchthaven, twee lokaties, een ontwikkelingsperspectief voor toekomstige luchthaveninfrastructuur 1997, 1149-TNLI2-R-97293
          - Artikel: "Een luchthaven in zee?" 1997, 1149-TNLI2-M-97304
          - Werkdocument "Omgevingsscenario's Lange Termijn Verkenning 1995-2020" 1997, 1149-TNLI2-M-97314
          - Rapportage geologisch vooronderzoek IJmeer / Markermeer / Flevoland 1997, 1149-TNLI2-R-97336
          - Ontsluitende infrastructuur 1997, 1149-TNLI2-R-97348
          - Globale verkenning van inlands verkeers- en vervoersaspecten 1997, 1149-TNLI2-R-97349
          - Rapportage dialoog TNLI 1997, 1149-TNLI2-R-97351
          - Definitieve versie bouwstenen Maasvlakte rapport 1997, 1149-TNLI2-R-97356
          - Rapportage grondmechanisch onderzoek 1997, 1149-TNLI2-R-97357
          - Mobiliteitseffecten van nieuwe luchthavens op TNLI lokaties, juridische effecten 1997, 1149-TNLI2-R-97432
          - Geologische rapportage Maasvlakte Noordzee 1997, 1149-TNLI2-R-97458
          - Economische aspecten bij lokatieverkenningen TNLI 1997, 1149-TNLI2-R-97462
          - Eindrapport uitgangspunten kostenramingen TNLI 1997, 1149-TNLI2-R-97467
          - Veiligheids- en hulpverleningsaspecten 1997, 1149-TNLI2-R-97468
          - Landen op zee. Morfologische en ecologische aspecten van een vliegveld in de Noordzee 1997, 1149-TNLI2-R-97469
          - Eiland in zee, deel van een veerkrachtige kust 1997, 1149-TNLI2-R-97470
          - KLM-standpunt inzake nut en noodzaak discussie TNLI 1997, 1149-TNLI2-R-97472
          - TNLI-samenvatting onderzoek 1997, 1149-TNLI2-R-97481
          - Programma planstudie vier lokaties 1998, 1149-TNLI2-M-98004
          - Projectplan onderzoeksprogramma vogels 1998, 1149-TNLI2-M-98011
          - Aanbieding startnotitie TNLI-lokaties Maasvlakte, Flevoland en Eiland 1997, 1149-TNLI2-M-98012
          - Opdrachtformulier 1998, 1149-TNLI2-M-98015
          - Analyse van de externe veiligheid rond de luchthaven Schiphol 1998, 1149-TNLI2-M-98047
          - Protocol 1998, 1149-TNLI2-M-98079
      - Toekomst Nederlandse Luchtvaart Infrastructuur (TNLI) - ontwerp, techniek en kosten, Waterbouwnummer 1326, 1998-1999
        - Dossiers, 357
          - Plan van aanpak, met inventarislijst 1998, 1326DOC-001
          - Projectplan nadere verkenning 1998, 1326DOC-002
          - Prospectaanmeldingsformulier 1998, 1326DOC-003
          - Aanbieding deelactiviteit TNLI: ontwerp, civiele techniek en kosten lange termijn 1998, 1326DOC-004
          - Opdrachtaanmeldingsformulier 1998, 1326DOC-005
          - Offerte aanvraag shuttle studie TNLI 1998, 1326DOC-006
          - Brief bevestiging afspraak mogelijke inzet bij de studie ontwerp, civiele techniek en kosten lange termijn opties TNLI 1998, 1326DOC-007
          - Nota van inlichtingen 1998, 1326DOC-008
          - Selectie en gunning 3 adviesopdrachten voor shuttle TNLI 1998, 1326DOC-009
          - Originele offerte plan van aanpak shuttle studie 1998, 1326DOC-010
          - Prestatieverklaring 3 shuttle studies 1998, 1326DOC-011
          - Eerste voortgangsmelding TNLI, tussentijdse uren en kostenoverzicht 1998, 1326DOC-012
          - Tweede voortgangsmelding TNLI voortgang en afronding 1998, 1326DOC-013
          - Inkoopplan 1998, 1326DOC-014
          - Overeenkomsten 1998, 1326DOC-015
          - TNLI voortgang en afronding capaciteitsberekeningen Flevoland en Noordzee-eiland 1998, 1326DOC-016
          - Prestatieverklaringen visualisatie shuttle studie TNLI, TCE en TU Delft 1998, 1326DOC-017
          - Afwijkingsrapport inzet H. Sarink en overige werkzaamheden 1998, 1326DOC-018
          - Acceptatie eindproduct tunnelbouw 1998, 1326DOC-019
          - Protocol van overdracht financiën 1998, 1326DOC-020
          - Opdrachtbon voor de Brinkgroep 1998, 1326DOC-021
          - Opdrachtbon inhuur NACO 1998, 1326DOC-022
          - Afwijkingsrapport extra werkzaamheden 1998, 1326DOC-023
          - Wijziging opdracht 1998, 1326DOC-024
          - Wijzigingsprotocol en overdracht financiën 1998, 1326DOC-025
          - Afwijkingsrapport 1998, 1326DOC-026
          - Eindrapport shuttle studie: Schiphol, een vliegveld op twee lokaties, inclusief bijlage 1998, 1326DOC-027
          - Eindrapport shuttle studie: Ideeën voor een kostenefficiënte, maatschappelijk acceptabele verbinding tussen Schiphol en een satelliet luchthaven in de Noordzee 1998, 1326DOC-028
          - Afmelding project 1999, 1326DOC-029
          - Evaluatierapport opdrachtrealisatie 1999, 1326DOC-030
      - Voorstudie belevingswaardenonderzoek Toekomst Nederlandse Luchtvaart Infrastructuur (TNLI), Waterbouwnummer 1376, 1998
        - Dossiers, 363; omslag
          - Aanbieding en plan van aanpak, met inventarislijst 1998, 1376DOC-001
          - Opdrachtaanmeldingsformulier 1998, 1376DOC-002
          - Getoetst conceptrapport met commentaar 1998, 1376DOC-003
          - Toetsingsrapport TNLI 1998, 1376DOC-004
          - Definitief rapport van Nes 1998, 1376DOC-005
          - Definitief rapport van de Bouwdienst 1998, 1376DOC-006
          - Klanten oordeels registratie formulier 1998, 1376DOC-007
          - Afmeldingsbrief opdracht TNLI 1998, 1376DOC-008
          - Opdrachtafmelding formulieren 1998, 1376DOC-009
      - Planologische kern beslissing / milieu effect rapportage (PKB / MER) onderzoek toekomst luchtvaart, Waterbouwnummer 1472, 1999-2000
        - Dossiers, 395
          - Onderzoek railverbinding Schiphol-eiland, met inventarislijst 1999, 1472DOC-001
          - Noordzee eiland-luchthavenconcept en verbinding 1999, 1472DOC-002
          - Wie daagt de toekomst uit? Marktbenadering 1999, 1472DOC-003
          - Luchthaven Noordzee en Groot Schiphol: landzijdige bereikbaarheid op lange termijn: visie en alternatievenontwikkeling 1999, 1472DOC-004
          - Evaluatierapport opdrachtrealisatie 1999, 1472DOC-005
          - Afronding project 2000, 1472DOC-006
        - Dossiers, 396
          - Prospectaanmeldingsformulier 1999, POL99-99001
          - Bevestiging opdracht 1999, POL99-99002
          - Projectplan 1999, POL99-99003
          - Bijlage 1 bij projectplan, beschrijving onderzoeken 1999, POL99-99004
          - Startnotitie 1999, POL99-99005
          - Beheersing doorlooptijd ontwikkeling nationale luchthaven, tussenrapportage 1 1999, POL99-99006
          - Beheersing doorlooptijd ontwikkeling nationale luchthaven, tussenrapportage 2 1999, POL99-99007
          - Brief aankondiging mandaat ten behoeve van onderzoek 1999, POL99-99008
          - Afwijkingsrapport 1999, POL99-99009
          - samenvatting advies over de beheersing van de doorlooptijd project: "Ontwikkeling nationale luchthaven lange termijn" 1999, POL99-99010
          - Evaluatierapport opdrachtrealisatie 1999, POL99-99011
          - Afronding opdracht 2000, POL99-99012